最高法院刑事判決            一○○年度台上字第七二六○號
上  訴  人  詹玉麒
上列上訴人因違反毒品危害防制條例案件，不服台灣高等法院中
華民國一○○年九月二十二日第二審判決（一○○年度上訴字第
二一四六號，起訴案號：台灣桃園地方法院檢察署九十九年度偵
字第二○○一四號），提起上訴，本院判決如下：
    主  文
上訴駁回。
    理  由
按刑事訴訟法第三百七十七條規定，上訴於第三審法院，非以判
決違背法令為理由，不得為之。是提起第三審上訴，應以原判決
違背法令為理由，係屬法定要件。如果上訴理由書狀並未依據卷
內訴訟資料，具體指摘原判決不適用何種法則或如何適用不當，
或所指摘原判決違法情事，顯與法律規定得為第三審上訴理由之
違法情形，不相適合時，均應認其上訴為違背法律上之程式，予
以駁回。本件原判決維持第一審論處上訴人詹玉麒販賣第二級毒
品罪刑（處有期徒刑）之判決，駁回其在第二審之上訴，已詳敘
認定犯罪事實之依據及憑以認定之理由。並對如何認定：上訴人
否認犯罪之辯解，不足採取；證人李千玉及查獲本案之警員陳龍
德在偵查中之證言，均有證據能力；檢察官及第一審勘驗警方在
現場蒐證之錄影帶結果，影像中穿著白色上衣，在「九條檳榔攤
」與李千玉交談，並交付檳榔盒之男子，確係上訴人；李千玉在
偵查及第一審審理中所證有於原判決所載時地，向上訴人購買第
二級毒品甲基安非他命（置於檳榔盒內）之證詞，真實可信，縱
事先未以電話與上訴人聯絡，亦不足為有利上訴人之認定，上訴
人請求調查該日兩人是否有電話通聯紀錄，已無必要；上訴人販
賣甲基安非他命，有營利之意圖；皆依據卷內資料予以指駁及說
明。從形式上觀察，原判決並無違背法令之情形存在。查原判決
係依憑李千玉、陳龍德之證言，及卷附現場錄影帶及檢察官與法
院勘驗該錄影帶之結果，而認定上訴人犯罪，並無單憑李千玉之
證言而欠缺佐證之情形。另查上訴人在原審並未請求再傳喚李千
玉作證及調查李千玉究係經何人介紹到上開檳榔攤購買毒品，且
上訴人與其選任辯護人於原審審判期日，經審判長詢問有何證據
請求調查時，均稱：沒有（見原審卷第四四頁），則原審未為上
開傳喚調查，自無應於審判期日調查之證據而未予調查之違法情
形可言。上訴意旨置原判決之明白論斷於不顧，仍執陳詞再為事
實上之爭辯，並對原審採證認事之職權行使，徒憑己見，任意指
摘，難謂已符合首揭法定上訴要件。其上訴違背法律上之程式，
應予駁回。
據上論結，應依刑事訴訟法第三百九十五條前段，判決如主文。
中    華    民    國  一○○  年   十二   月  二十九  日
                      最高法院刑事第十庭
                          審判長法官  陳  世  淙  
                                法官  陳  東  誥  
                                法官  何  菁  莪  
                                法官  施  俊  堯  
                                法官  洪  曉  能  
本件正本證明與原本無異
                                      書  記  官  
中    華    民    國  一○一  年    一    月    二    日
                                                      K